# Hoja de vida



Nombre: Daniel Alvarado Peláez

**Título:** Ingeniero Mecatrónico

Fecha de Nacimiento: 24 de Marzo del 1999

Dirección: Ecuador - Guayaquil

Email: daniel.alvardo.1999@gmail.com

in daniel-alvarado-peláez



daap213 daap213.github.io/Portafolio Astro/

### Sobre Mí

Soy ecuatoriano, Ingeniero Mecatrónico apasionado por el mundo tecnológico y con ello la posibilidad de ser parte de él creando mis propios proyectos.

Cuento con habilidades y experiencia relacionada a diseño 3D, programación web y aplicaciones, análisis de datos, ciencia de datos, y desarrollo de sistemas embebidos. Capaz de trabajar y aprender de forma autónoma, predispuesto a trabajar en equipos multidisciplinarios para compartir, mejorar o aprender conocimientos varios.

# Experiencia

# Especialista general

Information Tecnology XOA S. A. / MAY 2023 - Actualidad

Programación 'frontend' y 'backend', añadir o mejorar nuevas funcionalidades a los servicios que ofrece la empresa.

Resolución de problemas, inquietudes y bugs, para los clientes relacionados con los servicios ofrecidos.

Chequeo y monitoreo de servicios y servidores, para su óptimo funcionamiento.

Desarrollo de servicios locales para uso propio de la compañía.

Actualización de versiones de los servicios ofrecidos a diferentes clientes.

Ensamblar y realizar pruebas de funcionamiento de sistemas embebidos de la empresa.

Act: 7/24/24, 4:50 AM - Pag: 1 / 7

Ayudante de investigación (Técnico de	desarrollo)
	Centro de Tecnologías de Información (CTI) / MAR 2022 - ABR 2022
·	el consumo energético de la infraestructura de un Data Center, reprocesado, procesado de datos, ejecución de los diferentes os.
Revisión y mejoramiento de aplicación para la	obtención de datos de los equipos.
Programador web	
	Edu4lab / MAY 2021 - JUL 2021
Diseño con el framework Laravel, Se desar crear, perfiles y roles, y pruebas online, asocia	rolló una plataforma web educativa, con las funcionalidades de adas a libros, cursos y encargados.
Educación	
Posgrado, Maestría en ciberseguridad	
	Universidad Casa Grande / Guayaquil, Ecuador / JUL 2024 - Cursando
Educación Superior Ingeniería Mecatró	ónica

Escuela Superior Politécnica del Litoral (ESPOL) / Guayaquil, Ecuador / OCT 2017- FEBR 2023

# Primaria - Secundaria

Unidad Educativa FAE Nº2 / Guayaquil, Ecuador / MAY 2005- FEBR 2017

### **Plublicaciones**

# **Comparison of Traditional ML Algorithms for Energy Consumption Prediction Models**

2022 IEEE Future Networks World Forum (FNWF), Montreal, QC, Canada, 2022, pp. 232-237, R. Estrada, V. Asanza, D. Torres, I. Valeriano and D. Alvarado

doi: 10.1109/FNWF55208.2022.00048.

# **Proyectos**

Act: 7/24/24, 4:50 AM - Pag: 2 / 7

# **Dron para monitoreo Térmico**

Diseños CAD y circuitos con Arduino de un dron. Diseños CAD, circuitos y programa con Raspberry Pi de un sistema embebido que detecta presencia de cables, capturar imágenes térmicas y detectar si existen picos de temperatura.



# Simulación OPC en tiempo real

Simulación de un circuito en tiempo real, conectado por OPC a un interfaz de LABVIEW, para su monitoreo y control.



#### Control de bombas Proteus/Ubidots

Diseño de un sistema de bombas en el programa Proteus, controlado por un Atmega328p, y visualización en Ubidots del estado del sistema comunicados por un programa desarrollado en Python.



# Adaptación de prótesis para rodilla

Diseño 3D de una rodilla y edición de una prótesis total de rodilla, utilizando el software 3D Slice y Blender para adaptar la prótesis de rodilla que ya existir a la rodilla de prueba.



#### Control de bombeo LABVIEW

Diseño de una HMI para el control de un sistema de bombas, el cual cuenta con tres bombas. Dos bombas son las principales y la tercera es de respaldo en caso de que una se dañe o se deshabilite por mantenimiento. Cada bomba tiene su pulsador de marcha y paro, así como también su selector de habilitado o deshabilitado. El sistema tendrá funcionamiento manual y automático comandado por la señal enviada por un selector.



#### Simulación Dinámica de Mecanismo

Se diseña un mecanismo donde el eje de un molino recibe la potencia y velocidad necesaria por medio de poleas-cadenas, a su vez el eje que transmite la potencia a la polea con cadena recibe la potencia de entrada por medio de un juego de poleas con banda en V, ademas de estar apoyado en 2 rodamientos.



### Diseño de una apiladora de arroz

Diseño y análisis de viabilidad de una apiladora de arroz usando energía renovable para su implementación en una comunidad agrícola en desarrollo.



Act: 7/24/24, 4:50 AM - Pag: 3 / 7

#### Alimentador de mascotas automático

Proyecto de alimentador de mascotas automático controlado por una aplicación móvil que permita programar los horarios de comida.



#### Proceso de fabricación flexible

Rediseñar el sistema de fabricación de botellas de una empresa, para la reducción de los tiempos de producción asi como el aumento de la flexibilidad del sistema y la rentabilidad de la empresa.



#### Calidad de Producción de Azúcar

#### Objetivo:

Mejorar el sistema de producción de calidad de azúcar mediante la modificación en las etapas de fabricación evitando el frecuente rechazo del producto al momento de su entrega.

#### Problemática:

Una planta encargada de generar azúcar se conforma por una serie de etapas que contienen ciertos procesos que hacen la producción de forma eficiente:

- \*Cristalización
- \*Entrega y extracción de jugo
- \*Evaporación
- \*Purificación del jugo

La planta no cuenta con controles de la calidad del azúcar, por ello los clientes desean realizar pruebas de calidad en base a la toma de muestras aleatorias de manera que, si el producto pasa las pruebas, se acepte el pedido, por otra parte, si el producto no pasa las pruebas de calidad, el producto será devuelto en su totalidad independientemente del tamaño del pedido.



#### **Habilidades**

## Lenguajes de programación

JAVA / Python / C/C++ / HTML / JavaScript / PHP

#### Relacionado

Node.js / Laravel / Jupyter Notebook

#### Bases de datos

MySQL / Postgresql / MongoDB / Redis

#### Relacionado

MongoDBCompass / MongoDB Atlas / Laragon / XAMPP / HeidiSQL / PGAdmin4

Act: 7/24/24, 4:50 AM - Pag: 4 / 7

Otras herramientas de desarrollo
Paquete Office / Git & GitHub / Docker / MATLAB & Simulink
Herramientas de hardware
Arduino / Raspberry Pi / ESP32 - 8266 / PLC Siemens / PLC Logo
Habilidades técnicas
Desarrollo y progamación / Análisis y ciencia de datos / Diseño 3D / Desarrollo de sistemas
embebidos
Relacionado
Autodesk Inventor / Autodesk AutoCAD / Automation Studio / CADe Simu / CCW (Connected
Components Workbench) / FluidSIM / LabVIEW / TIA Portal / Proteus / FlexSim
Compensition volkberreity / Fladelivi / EdbviEvv / Fly Ci Citar / Flocas / Flexelin
Habilidades personales
Trabajo en equipo / Compromiso en tareas / Capacidad de aprendizaje / Orientación a resultados
Idiomas
Español - Nativo / Ingles - C1
Certificados
Despliegue de MySQL con Docker
MAR 2023
Python para data scientist avanzado
FEB 2023
Docker esencial
FEB 2023
Learning Docker
FEB 2023
OPENedX Escritura Académica
ENE 2023
Evamon CAMPRINCE ENGLISH DI ACEMENT TEST C1
Examen CAMBRIDGE ENGLISH PLACEMENT TEST, C1  DIC 2022
Cuarta revolución Industrial: Data science
FEB 2022
Aprende Excel (Office365/Microsoft365)
FEB 2022

Cómo eliminar las distracciones	
	FEB 2022
Cómo conciliar las funciones múltiples del líder	
	FEB 2022
Introducción a la programación en Python	
	ABR 2021
Fundamentos de programación en PLC	
	SEPT 2021
Python para data science y big data esencial	
	SEPT 2021
MATLAB Onramp	
	OCT 2020
Certificate of Competency in English, ECCE B2	
	NOV 2017
Certificado de graduación, CEN	
	MAY 2017



Enlace a los certificados

### Referencias

#### Ph.D. Víctor Manuel Asanza - Docente de la facultad de FIEC

Empresa/Institución: Universidad ESPOL

Teléfono: +593 98 265 9680

# Ing. Tamara García - Supervisor

Empresa/Institución: Delta Delfini

**Teléfono:** +593 98 459 1065 **Email:** tamikgr@outlook.con

# Mgs. Alexandra Pérez Rivera - Docente de la Carrera de Turismo

Empresa/Institución: Universidad ECOTEC

**Teléfono:** +593 99 457 8095

# **Darwin León - Gerente**

Empresa/Institución: Edu4lat Teléfono: +593 98 480 5355

Act: 7/24/24, 4:50 AM - Pag: 7 / 7